【裁判字號】    97,簡上,215
【裁判日期】    970905
【裁判案由】    竊盜
【裁判全文】
臺灣士林地方法院刑事判決             97年度簡上字第215號
上  訴  人
即  被  告  乙○○
                    （另案於臺灣基隆監獄執行中）
上列上訴人因竊盜案件，不服本院刑事庭中華民國97年6 月4 日
97年度士簡字第810 號第一審刑事簡易判決（檢察官聲請簡易判
決處刑書案號：97年度速偵字第94號），提起上訴，本院管轄之
第二審合議庭判決如下：
    主  文
上訴駁回。
    事實及理由
一、本案經本院合議庭審理結果，認第一審判決以上訴人即被告
    乙○○所為，係犯刑法第320 條第1 項之竊盜罪，為累犯，
    判處有期徒刑4 月，並諭知易科罰金之折算標準，其認事、
    用法均無違誤，量刑亦屬妥適，應予維持，並引用第一審刑
    事簡易判決書及檢察官聲請簡易判決處刑書記載之事實、證
    據及理由（如附件）。
二、被告乙○○上訴意旨略以：伊於臺北市大同區3 號水門之停
    車場遭警盤查時，主動向員警供承車號9B-5647 號自小客車
    為伊竊取，並表示願隨同員警回警局製作筆錄，符合自首之
    要件，依法得酌減刑期，原判決未予審酌，實非妥適，應予
    撤銷云云。
三、經查：被告乙○○就所犯竊盜犯行，於原審及本院均坦承不
    諱，經核與上揭檢察官聲請簡易判決處刑書所載各項證據相
    符，堪認被告自白與事實相符，應可採信。被告雖以前詞置
    辯，惟查，證人即查獲本件犯行之員警甲○○證稱：伊與同
    事丙○○前往臺北市大同區3 號水門停車場巡邏，以警用小
    電腦查看停放於該處之車輛有無失竊紀錄，並輸入被告所駕
    駛之車輛車號，發現該車係失竊車輛，伊下車查看，發現被
    告在車內，汽車鑰匙插著，引擎發動中，懷疑被告是犯罪嫌
    疑人，即叫被告下車並出示證件，伊問被告該車為何人所有
    ，被告一開始說是跟朋友借來，經告知該車為失竊車輛，被
    告才供稱是從臺北縣汐止市○○○路竊得，並表示願隨同回
    警局作筆錄等語（本院卷第70至72頁），證人即與證人甲○○一同執行巡邏勤務之員警丙○○證稱：當天係由甲○○負
    責操作警用小電腦，發現被告所駕車輛為失竊車輛，伊與甲○○靠近該車，發現被告在車內，車輛發動中，甲○○敲車
    窗玻璃叫被告下車，並問被告該車為何人所有，被告先聲稱
    向朋友借來，經告知該車為失竊車輛後，被告才承認該車係
    其偷來等語（本院卷第74、75頁），證人甲○○、丙○○就
    發現失竊車輛及查獲被告之經過情形所述，經核相互一致，
    復有臺北市政府警察局大同分局延平派出所偵辦乙○○汽車
    竊盜偵查報告1 紙附卷可憑（偵查卷第5 頁），堪認伊等上
    揭證述屬實，應可採信。被告辯稱其係自行下車、主動告知
    竊盜犯行云云，顯非事實，委無足取。按刑法第62條所謂自
    首係以對於未發覺之罪投案而受裁判為要件，如案已發覺，
    則被告縱有投案陳述自己犯罪之事實，亦祇可謂為自白，不
    能認為自首；又所謂發覺，固非以有偵查犯罪權之機關或人
    員確知其人犯罪無誤為必要，而於對其發生嫌疑時即得謂為
    已發覺；但此項對犯人之嫌疑，仍須有確切之根據得為合理
    之可疑者，始足當之，若單純主觀上之懷疑，要不得謂為已
    發生嫌疑（最高法院26年上字第484 號、72年臺上字第641
    號判例參照），本件係員警甲○○、丙○○以警用小電腦查
    詢，得知被告所駕車輛為失竊車輛，趨前盤查後，發現被告
    在車內，且該車處於發動之狀態，被告經員警敲車窗玻璃後
    始下車，尚辯稱該車係向友人所借，員警告知為失竊車輛後
    ，被告始供承該車為其所偷竊等情，業據證人甲○○、丙○○上揭證述明確，足見於被告供承竊盜犯行前，員警已發覺
    該車係遭竊車輛，並有確切根據之合理懷疑被告為犯罪嫌疑
    人，被告初始猶尚飾詞否認犯罪，被告嗣後雖向員警承認竊
    車，並表示願隨同員警回警局製作筆錄，惟揆諸前開說明，
    應屬自白而非自首，是本件並無刑法第62條自首得予減輕其
    刑規定之適用。
四、綜上所述，被告上訴意旨辯稱本件其係自首云云，殊不足採
    ，原審認定被告所為係犯刑法第320 條第1 項之竊盜罪，其
    認事、用法並無違誤，上訴意旨指摘原審判決量刑不當云云
    ，核無理由。另按法官於有罪判決中，究應如何量處罪刑，
    本得依據個案情節，參諸刑法第57條所定各款犯罪情狀之規
    定，於該法定刑度範圍內，基於合義務性之裁量，量處被告
    罪刑，如非有裁量逾越或裁量濫用之明顯違法情事，原不得
    擅加指摘其違法或不當。本件原審業審酌被告犯罪之動機、
    目的，及於警、偵訊坦承犯行等一切情狀，判處有期徒刑4
    月，並以被告為累犯，及諭知易科罰金之折算標準，量刑亦
    稱允恰，難認有何明顯裁量逾越或濫用之違法情事，自應予
    維持，被告上訴應予駁回。
據上論斷，應依刑事訴訟法第455 條之1 第1 項、第3 項、第36
8 條、第373 條，判決如主文。
本案經檢察官白忠志到庭執行職務。
中    華    民    國    97    年    9     月    5     日
                  刑事第三庭審判長法  官  杜惠錦
                                  法  官  梁哲瑋
                                  法  官  陳美彤
以上正本證明與原本無異。
本件不得上訴。
                                  書記官  賴麗容
中    華    民    國    97    年    9     月    5     日


司法院資訊處製作；財團法人民間司法改革基金會備份。
